臺灣高等法院臺中分院刑事判決
111年度上易字第410號
上  訴  人
即  被  告  劉振隆


上列上訴人因恐嚇取財案件，不服臺灣臺中地方法院109年度易
字第3208號中華民國111年3月9日第一審判決（起訴案號：臺灣
臺中地方檢察署109年度偵字第25108號），提起上訴，本院判決
如下：
    主  文
上訴駁回。
    事實及理由
一、本案經本院審理結果，認第一審判決認事用法及量刑均無不
    當，應予維持，並引用第一審判決書記載之犯罪事實、證據
    及理由（如附件）。
二、被告上訴意旨略以：我並未對告訴人余青山恐嚇取財，我與
    余青山本即熟識，才得以通訊軟體聯絡，並受同案被告王政
    義之託撥打電話給余青山。我於案發工務所內，見王政義與
    余青山入内後發生口角，並見王政義持黑色空氣槍敲撃余青
    山頭部又徒手毆打其臉部等情，我聽聞雙方吵架過程，原僅
    以為是朋友吵架時胡說，且朋友間常也在通訊軟體中傳達簡
    略之對話，而非原判決書中所提恐嚇取財之情形，更無從中
    策劃、佈局之主謀等情。
三、惟查：
  ㈠按事實審法院職司事實認定與法律適用之權責，而其事實之
    認定應依憑證據，故證據之取捨及事實之認定，係法院本於
    確信自由判斷之職權，倘其調查、採證及認事並未違背證據
    及論理法則，即不容當事人任意指其違法。
  ㈡原判決依據被告之供述、同案被告王政義於警詢、偵訊及原
    審坦承之供述及具結之證述、證人即告訴人余青山於警詢、
    偵訊具結之證述、證人戴家塏於警詢、偵訊及原審審理時具
    結之證述、證人江宸葳於原審審理時具結之證述、指認犯罪
    嫌疑人紀錄表、臨時車輛通行證登記表、被告劉振隆與同案
    被告王政義、告訴人之LINE通訊軟體對話紀錄擷圖、臺中港
    務警察總隊搜索、扣押筆錄、扣押物品目錄表、扣押物品收
    據、扣押現場照片、刑事案件現場圖、監視器錄影畫面擷圖
    、現場照片、工地人員入場資料單、告訴人奇美醫院診斷證
    明書、行動電話門號通聯調閱查詢單、基地台資料明細等，
    認定被告劉振隆有共同恐嚇取財未遂犯行事證俱屬明確，並
    予以論罪科刑，經核其認事、用法、量刑自屬適法妥當。
　㈢被告雖以前揭情詞置辯。然查：
　⒈按共同正犯之成立，祇須具有犯意之聯絡，行為之分擔，既
    不問犯罪動機起於何人，亦不必每一階段犯行，均經參與。
    共同實行犯罪行為之人，在合同意思範圍以內，各自分擔犯
    罪行為之一部，相互利用他人之行為，以達其犯罪之目的者
    ，即應對於全部所發生之結果，共同負責（最高法院98年度
    台上字第713號裁判意旨參照）；倘犯罪結果係因共同正犯
    之合同行為所致者，無論出於何人所加，在共同正犯間均應
    同負全部之責，並無分別何部分為孰人下手之必要。
　⒉觀諸同案被告王政義於警詢、偵訊、原審時，業已明確供陳
    並具結證述本案之起因係被告劉振隆策劃其持槍恐嚇告訴人
    ，藉此向告訴人索取新臺幣（下同）10萬元，並提供扣案黑
    色空氣手槍1支供其恐嚇取財等情，且互核一致。而同案被
    告王政義自始認罪，並無推卸責任予被告劉振隆以圖減輕刑
    責之舉，且與被告劉振隆間亦無仇恨怨隙，衡情當無虛構事
    實誣陷被告劉振隆之理。再參諸同案被告王政義與告訴人互
    不相識，更不知道告訴人之財務狀況，反觀案發日係被告劉
    振隆邀約告訴人至工務所內，並帶同案被告王政義至火力發
    電廠園區門口，再請告訴人自該門口搭載同案被告王政義至
    工務所內，足見本案乃被告劉振隆刻意安排同案被告王政義
    與告訴人在工務所碰面。再依告訴人所證及劉振隆與告訴人
    之LINE通訊軟體對話紀錄所示，可知被告劉振隆在案發後之
    109年7月4日確有與同案被告王政義一同向告訴人催款。綜
    觀上開證據資料，在在均顯示被告劉振隆係本案恐嚇取財犯
    行之主謀，由其策畫、佈局並與同案被告王政義共同對告訴
    人恐嚇取財無訛。從而，被告劉振隆與同案被告王政義就本
    案犯行有犯意聯絡、行為分擔，屬共同正犯，被告自應就全
    部行為所生結果負其責任。基上，被告本案犯行甚為明確，
    其所為辯解顯與上開客觀事證不符，乃事後卸責之詞，不足
    採信。
　⒊被告劉振隆於本院固聲請傳喚證人江宸葳、高煌禮到庭，欲
    證明其未參與本案，或告訴人余青山有無100多萬元工程款
    可領。惟證人江宸葳業已於原審具結證述在卷，且被告劉振
    隆之恐嚇取財未遂犯行，有前述LINE通訊軟體對話紀錄擷圖
    、臨時車輛通行證登記表、扣押物品目錄表、扣押現場照片
    、刑事案件現場圖、監視器錄影畫面擷圖、現場照片、工地
    人員入場資料單、告訴人奇美醫院診斷證明書、行動電話門
    號通聯調閱查詢單、基地台資料明細、同案被告王政義、證
    人余青山、戴家塏、江宸葳之證詞等為證，至告訴人有多少
    金額之工程款可領，並不足以影響本案之認定；況被告劉振
    隆恐嚇取財未遂之事證已臻明確無再調查之必要，縱經傳喚
    江宸葳、高煌禮到院亦無解於被告劉振隆上揭犯行，爰駁回
    被告劉振隆調查證據之聲請。
四、綜上所述，被告劉振隆在本院未提出其他有利之證據，其上
    訴意旨仍否認犯行，執以指摘原判決不當。惟原判決之採證
    認事用法，並無違經驗法則或論理法則，量刑亦屬適當而無
    違罪刑相當原則。是被告上訴並無理由，應予駁回。
五、被告於本院審理時經合法傳喚，無正當之理由不到庭，爰依
    刑事訴訟法第371條之規定，不待其陳述，逕行判決，併此
    敘明。
據上論斷，應依刑事訴訟法第368條、第373條、第371條，判決
如主文。
本案經檢察官陳東泰提起公訴，檢察官張慧瓊到庭執行職務。
中    華    民    國    111   年    7     月    28    日
          刑事第五庭　　審判長法　官　鄭　永　玉
　　　　　　　　　　　　　　　法　官　許　文　碩
　　　　　　　　　　　　　　　法　官　周　莉　菁
以上正本證明與原本無異。
不得上訴。                      
                              書記官  王  朔  姿
　　　　　　　　　　　　　　　 
中　　華　　民　　國　　111 　年　　7 　　月　　28　　日